臺灣橋頭地方法院民事判決
111年度旗小字第206號
原      告  簡清志  
被      告  鍾聯凱  
上列當事人間請求侵權行為損害賠償(交通)事件，本院於民國11
1年10月18日言詞辯論終結，判決如下：
    主      文
被告應給付原告新臺幣壹萬參仟參佰壹拾柒元。
原告其餘之訴駁回。
訴訟費用新臺幣壹仟元由被告負擔新臺幣陸佰元，餘由原告負擔
。
本判決第一項得假執行。但被告如以新臺幣壹萬參仟參佰壹拾柒
元為原告預供擔保，免為假執行。
    事實及理由
一、原告未於言詞辯論期日到場，核無民事訴訟法第386條各款
    所列情形，爰依被告之聲請，由其一造辯論而為判決。
二、原告主張：被告於民國110年1月3日下午2時10分許，駕駛車
    牌號碼000-0000號自用小客車，行經高雄市旗山區旗甲路2
    段與華山路之交岔路口處時，因超車未注意保持適當間隔，
    不慎碰撞原告駕駛之車牌號碼0000-00號自用小客車（車主
    為訴外人簡米辰，已將損害賠償債權讓與原告，下稱系爭汽
    車），系爭汽車因而受損（下稱系爭事故）。嗣原告已支出
    車損修繕費用新臺幣（下同）20,400元（含工資11,900元、
    零件8,500元），爰依民法第184條規定提起本訴，請求被告
    賠償前列費用等語。聲明：被告應給付原告20,400元。
三、被告則以：伊先前有跟原告調解過，但當初提出的理賠金額
    是25,512元，這金額太高且不合理，調解不成立之後，伊還
    有申請第二次調解，希望好好處理這件事情，但原告第二次
    調解就沒有到了。現原告要求賠償20,400元，不過修理的時
    候，根本都沒有通知伊，且這只是簡單的擦傷，也不用修到
    這麼貴，所以伊不同意原告的求償金額。另伊認為系爭事故
    之發生係因原告開車太慢，且遇到紅燈停車時，距離紅綠燈
    還有一段距離，導致伊切到慢車道來超車，而原告在伊切回
    快車道時，又往前行駛，伊沒有辦法預料，才會撞到，伊不
    用負責等詞置辯。聲明：原告之訴駁回。
四、本院之判斷：
㈠、按因故意或過失，不法侵害他人之權利者，負損害賠償責任
    ，民法第184條第1項前段定有明文。次按汽車在同向二車道
    以上之道路行駛，變換車道時，應讓直行車先行，並注意安
    全距離；又汽車超車時，應顯示左方向燈並於前車左側保持
    半公尺以上之間隔超過，行至安全距離後，再顯示右方向燈
    駛入原行路線，道路交通安全規則第98條第1項第6款、第10
    1條第1項第5款亦有明文。
㈡、經查，被告於110年1月3日下午2時10分許，駕駛車牌號碼000
    -0000號自用小客車，行經高雄市旗山區旗甲路2段與華山路
    之交岔路口處時，與原告駕駛之系爭汽車發生碰撞，系爭汽
    車因而受損，且車主簡米辰已將損害賠償債權讓與原告一節
    ，有道路交通事故初步分析研判表、現場圖、損害賠償債權
    請求權讓與同意書、昶茂汽車有限公司估價單、統一發票等
    件可參（見本院卷第15至20頁、第23頁、第31至33頁），並
    有高雄市政府警察局交通警察大隊111年8月22日高市警交安
    字第11171965800號函附交通事故相關資料存卷可查（見本
    院卷第51至74頁），且被告對系爭事故發生之客觀事實亦不
    否認，故此部分事實，先堪審認。
㈢、其次，被告對於其應否負原告主張之過失責任一節，固執前
    詞抗辯。惟系爭事故之發生，乃被告駕駛汽車行駛於系爭汽
    車後方，俟認為系爭汽車停等紅綠燈之位置距離停止線尚有
    一段距離，遂切到慢車道想要超車，但切回快車道時，因原
    告向前行駛，兩車方發生擦撞一情，已為被告所不否認（見
    本院卷第86頁），並有道路交通事故現場圖、談話紀錄表對
    照可查（見本院卷第59頁、第67至69頁），則被告身為超車
    並欲變換車道之一方，其欲超車、變換車道時，本應妥適注
    意保持安全間隔，並禮讓身為直行車之系爭汽車先行，而不
    得任意變換車道，再以直行車亦有向前行駛之舉措等內容，
    欲卸免自身之注意義務，應無疑義。因此，被告駕駛行為既
    有超車、變換車道未注意保持兩車並行間隔，亦未禮讓直行
    車輛先行之過失存在，並使系爭汽車因碰撞而受有損壞，則
    原告依民法侵權行為法律關係，請求被告應賠償系爭汽車損
    害之修復費用，當屬有據。
㈣、再者，被告對於原告主張系爭汽車之修繕費用為20,400元一
    情，固以：原告修理的時候，根本都沒有通知伊，且這只是
    簡單的擦傷，也不用修到這麼貴等詞爭執（見本院卷第85至
    86頁）。然而，原告就其主張之修繕金額，已提出數額相符
    之昶茂汽車有限公司估價單、統一發票作為佐證（見本院卷
    第31至33頁）；加以系爭事故發生時，乃被告駕駛汽車撞擊
    系爭汽車之右前車頭，亦有道路交通事故現場照片、現場圖
    、調查報告表（二）-1存卷可考（見本院卷第57至61頁），
    而系爭汽車進廠修復之車損，即為與碰撞位置互核一致之前
    保險桿、右前葉、右前大燈拆裝、鈑金、烤漆工程，同據本
    院核閱前揭估價單確認無訛。是以，系爭汽車修繕範圍暨支
    出費用，既核與系爭事故發生時之碰撞位置相互一致，且未
    見有何不合理或不當之處，復被告經本院詢問就其抗辯內容
    有無證據請求調查後，亦覆以：沒有一詞在卷（見本院卷第
    86頁），則原告主張前列修繕費用均為系爭事故所造成，依
    上開證據調查結果，自堪信屬實。被告空執前詞否認，容有
    誤會，自非可採。
㈤、末以，負損害賠償責任者，除法律另有規定或契約另有訂定
    外，應回復他方損害發生前之原狀；債權人亦得請求支付回
    復原狀所必要之費用，以代回復原狀，民法第213條第1項、
    第3項規定甚明。而損害賠償既係在填補被害人所受之損害
    ，使其回復物被毀損前之應有狀態，自不應使之額外受利，
    故被害人修理材料以新品換舊品者，應予折舊。查被告應賠
    償系爭汽車之修繕費用，固如前述，但該等修繕費用尚可區
    分為工資11,900元、零件8,500元一情，已有昶茂汽車有限
    公司估價單存卷可稽（見本院卷第31頁），是依上開說明，
    計算被告應負擔之賠償數額時，自仍應扣除零件折舊部分始
    屬合理。其次，系爭汽車係96年2月出廠，有公路監理電子
    閘門可按（見本院彌封卷），迄至本件車禍事故時，使用期
    間已逾行政院所頒固定資產耐用年數表及固定資產折舊率有
    關汽車耐用年數為5年之年限，則該車修理時，更換零件部
    分自僅得請求殘值為1,417元【計算方式：殘價＝取得成本÷
    （耐用年數＋1）：8,500÷（5＋1）≒1,417；小數點以下四捨
    五入】，再加計不予折舊之工資11,900元後，原告得系爭汽
    車修復所須之必要費用應為13,317元；逾此範圍之主張，則
    屬無據。
五、綜上所述，原告請求被告應給付13,317元，為有理由，應予
    准許；逾此範圍請求，即屬無據，應予駁回。原告勝訴部分
    ，係依民事訴訟法第436條之8第1項適用小額程序為被告敗
    訴之判決，依同法第436條之20規定，應依職權宣告假執行
    。另依同法第392條第2項規定，職權宣告被告如預供擔保，
    免為假執行。
六、本件事證已臻明確，兩造其餘攻擊防禦方法及舉證，經核與
    判決結果不生影響，無逐一論列之必要。至於被告在本院審
    理期間，固曾提及原告年滿75歲，應查明其有無合法駕照云
    云，但原告目前仍有領合格駕駛執照，且有效日期至112年7
    月5日，有公路監理系統查詢資料可證，被告此部分之抗辯
    ，顯與客觀事實不合，自無礙本院之認定，附此敘明。
七、訴訟費用負擔之依據：民事訴訟法第79條。本件訴訟費用額
    ，依後附計算式確定如主文所示之金額。
中　　華　　民　　國　　111 　年　　10　　月　　26　　日
          　　　　旗山簡易庭  法　　　官  楊博欽
以上正本係照原本作成。
民事訴訟法第436條之24第2項：對於本判決之上訴，非以違背法
令為理由，不得為之。
如對本判決上訴，須於判決送達後20日內向本院提出上訴狀，並
須表明上訴理由（上訴理由應表明一、原判決所違背之法令及具
體內容。二、依訴訟資料可認為原判決有違背法令之具體事實。
），均須按他造當事人之人數附繕本。　
中　　華　　民　　國　　111 　年　　10　　月　　26　　日
      　　　　　　　　　　　　書　記　官  陳秋燕　
訴訟費用計算式：
裁判費（新臺幣）   1,000元
合計               1,000元